【裁判字號】    92,竹簡,220
【裁判日期】    920724
【裁判案由】    損害賠償
【裁判全文】
臺灣新竹地方法院民事判決  九十二年竹簡字第二二○號
    原      告  乙○○
    被      告  甲○○
                        （現在臺灣新竹監獄執行中）
右當事人間請求損害賠償事件，本判決如左：
    主    文
被告應給付原告新台幣壹拾玖萬柒仟貳佰零壹元及自民國九十二年五月二十二日起至
清償日止，按年息百分之五計算之利息。
原告其餘之訴駁回。
訴訟費用由被告負擔十分之九，餘由原告負擔。
    事    實
甲、原告方面：
一、聲明：
（一）被告應給付原告新台幣（下同）二十一萬元，及自起訴狀繕本送達之翌日起至
      清償日止，按年息百分之五計算之利息。
（二）訴訟費用由被告負擔。
二、陳述：
    (1)被告於民國九十一年二月六日晚上七時許，在新竹縣竹北市縣○○○街四七號
      前，利用原告不在之際，持石頭砸破原告停放於上址之車號ＨＡ八五三○號之
      自小客車車窗，竊取車內之財物瑞士法郎九千七百元，折合新台幣二十一萬元
      ，案經臺灣苗栗地方法院及台灣高等法院台中分院判決確定。核被告之行為，
      係屬侵害原告之金錢所有權，爰依據民法第一百八十四條侵權行為之法律關係
      ，訴請被告賠償原告之損害。
    (2)對被告陳述之抗辯：被告係九十一年三月一日被警方查獲並經收押於看守所，
      迄同月四日經警借提製作警訊筆錄時已有三天，其在押期間不可能有吸毒之機
      會，故其辯稱製作警訊筆錄時因藥癮發作精神不濟始承認有犯本件竊盜云云不
      足採信；且當初原告做筆錄時，並未告訴警方原告被竊的化妝包內有印章，是
      後來被告被逮捕後，警方才主動問原告化妝包內是否有印章；且被告曾向警方
      表示誤以為瑞士法郎不值錢，所以把法郎丟到垃圾桶了，可見被告辯稱並未竊
      取原告之財物並不可採。
三、證據：提出台灣高等法院台中分院九十一年度上訴字第一二五四號刑事判決影本
    一份，外匯匯率表二份為證。
乙、被告方面：
一、聲明：原告之訴駁回。
二、陳述：被告確實未竊取原告車內之財物，被告的犯罪手法為敲破汽車駕駛座的車
    窗竊取財物，而本件原告係左後車窗被敲破，和被告犯罪手法不同，且被告從未
    竊取過瑞士法郎；當初被告在警察局做筆錄時，正逢安非他命和海洛因藥癮發作
    ，精神狀態不佳，故未發現警察將本案也列為被告所為，才會承認；高等法院第
    一次開庭時，被告還不能肯定，有向法官表示要回去想一下，才說無意見，後來
    高等法院第二次開庭時，被告一開始就表示本案非其所為。
    理    由
一、經查，本件原告主張被告於九十一年二月六日用石頭砸破原告停放於新竹縣竹北
    市縣○○○街四七號前之自小客車車窗，竊取原告車內瑞士法郎九千七百元之事
    實，業據提出高等法院台中分院九十一年度上訴字第一二五四號竊盜案件刑事判
    決書影本一份為證，被告於前開竊盜案件九十一年三月四日警訊時、九十一年五
    月六日檢察官訊問時，對竊盜罪行均坦承不諱，且在台灣高等法院台中分院九十
    一年九月二十三日受命法官訊問時，經受命法官提示檢察官移請併辦之二十五次
    竊盜罪行（含本件竊盜犯行）亦表示無意見，嗣於該院行言詞辯論時，被告始否
    認本件犯行等情，亦經本院調閱臺灣苗栗地方法院檢察署九十一年度偵字第二二
    七二號、九十一年度上訴字第一二五四號卷宗查明無誤，被告雖辯稱本案非其所
    為，因製作警訊筆錄時藥癮發作神智不清才會承認云云，惟其前後三次訊問時間
    相隔甚久，縱在警訊時一時不及詳察，亦無可能在其後二次訊問時仍坦承犯行，
    嗣後始翻異前詞，本院認被告所辯並未竊取原告財物云云，不足採信，原告主張
    堪信為真實。
二、按故意或過失，不法侵害他人之權利者，負損害賠償責任，民法第一百八十四條
    第一項定有明文。本件被告不法侵害原告財產權致原告因而受有財產上之損害，
    自應負賠償責任。至於原告得請求被告賠償之金額，依原告提出之中國國際商業
    銀行即期及遠期外匯匯率表，案發日即九十一年二月六日當天新台幣兌換瑞士法
    郎之匯率為二五．八九，故九千七百元瑞士法郎之價值相當於新台幣十九萬七千
    二百零一元，依民法第二百一十六條第一項規定：「損害賠償，除法律另有規定
    或契約另有訂定外，應以填補債權人所受損害及所失利益為限。」，本院審酌上
    情，認被告之賠償數額，以填補原告當時所受損害為限，至於嗣後瑞士法郎與新
    台幣匯率之波動，因整體社會經濟條件變動而受影響，與被告之侵權行為無相當
    之因果關係，故應依案發當天之匯率計算，而非依原告所主張起訴時之匯率計算
    ，故被告應賠償原告之金額為新台幣十九萬七千二百零一元。
三、綜上所述，原告本於侵權行為之法律關係，請求被告應給付十九萬七千二百零一
    元，及自起訴狀繕本送達之翌日即九十二年五月二十二日起至清償日止，按年息
    百分之五計算之利息，為有理由，應予准許，超過部分，於法無據，應予駁回。
四、據上論結，原告之訴為一部有理由，一部無理由，依民事訴訟法第七十九條但書
    ，判決如主文。
中      華      民      國    九十二    年      七      月    二十四    日
                                  臺灣新竹地方法院新竹簡易庭
~B法      官  彭洪英
右為正本係照原本作成。
如對本判決上訴，須於判決送達後廿日內向本院提出上訴狀。
~B法院書記官  吳美雲
中      華      民      國    九十二    年      七      月    二十四    日


司法院資訊處製作；財團法人民間司法改革基金會備份。
